# 请教陈版：关于返利

提问人：zlzs77 时间：2022-07-18 22:23:48
陈版：
请教一下，关于汽车经销商集团会定期根据销售情况和其他经营情况（广告、活动等）收到汽车厂家的返利，该返利会最终支付根据4S店的销售情况、经营情况全部返给4S店，请问，根据指引-会计 2 号的规定，这个返利到底属于可变对价还是提供给客户的重大权利呢？站在经销商集团的角度
现实情况是，汽车销售的特殊模式是，经销商集团收到厂家的返利都是根据最终的销售情况将返利通过下一批采购折让（一张发票上）形式返给经销商集团，经销商集团再根据各个4S店的情况同样的形式全部返给4S店。
谢谢陈版。

回答人：chenyiwei
由于结算方式是抵减未来采购价款，因此属于授予客户一项重大权利。但因为结算方式并非交付额外商品，故返利的估计金额在冲减收入的同时是确认预计负债，而不是合同负债。

提问人：zlzs77 时间：2022-09-13 08:02:00
陈版的意思是需要在采购时就要预估出来返利，然后等下一批采购实现返利时再调整？

回答人：chenyiwei
是，实现销售时就要预估。采购方的处理原则总体上是对称的。但基于谨慎性原则的考虑，双方的估计结果有可能不一致。